【裁判字號】    95,建上,54
【裁判日期】    970117
【裁判案由】    確認債權不存在等
【裁判全文】
臺灣高等法院臺中分院民事裁定          95年度建上字第54號
上  訴  人  大瑋建設企業股份有限公司
法定代理人  乙○○
上  訴  人  冠林營造股份有限公司
法定代理人  甲○○
上列上訴人間確認債權不存在等事件，對於96年12月18日本院
95年度建上字第54號判決，提起上訴，本院裁定如下:
    主  文
上訴人大瑋建設企業股份有限公司應於收受本裁定正本十日內補
繳裁判費新台幣235,668元，及委任律師或具律師資格之關係人
為訴訟代理人之委任狀。
上訴人冠林營造股份有限公司應於收受本裁定正本十日內補繳裁
判費新台幣164,520元，及委任律師或具律師資格之關係人為訴
訟代理人之委任狀。
  理  由
一、關於上訴人大瑋建設企業股份有限公司部分：
    上訴人大瑋建設企業股份有限公司不服本院第二審判決，提
    起上訴，核其訴訟標的金額為新台幣 (下同)16,488,121元
    ，第三審應徵裁判費235,668元。
二、關於上訴人冠林營造股份有限公司部分：
    上訴人冠林營造股份有限公司不服本院第二審判決，提起上
    訴，核其訴訟標的金額為11,093,833元 (依其主張未領工程
    款15,688,518元，扣減本院判決認定4,594,656元工程款範
    圍外不存在，為11,093,833元），第三審應徵裁判費164,52
    0元。
三、茲依民事訴訟法第481條、第442條第2項前段規定，限上訴
    人均應於收受本裁定正本10日內，如數逕向本院補繳。
四、次按民事訴訟法第466條之1規定：「對於第二審判決上訴，
    上訴人應委任律師為訴訟代理人。但上訴人或其法定代理人
    具有律師資格者，不在此限。上訴人之配偶、三親等內之血
    親、二親等內之姻親，或上訴人為法人、中央或地方機關時
    ，其所屬專任人員具有律師資格並經法院認為適當者，亦得
    為第三審訴訟代理人。第一項但書及第二項情形，應於提起
    上訴或委任時釋明之。上訴人未依第一項、第二項規定委任
    訴訟代理人，或雖依第二項委任，法院認為不適當者，第二
    審法院應定期先命補正。逾期未補正亦未依第466條之2為聲
    請者，第二審法院應以上訴不合法裁定駁回之」。
五、經查：上訴人對本院95年度建上字第54號民事判決，提起上
    訴，並未依前開規定提出委任律師或具律師資格之關係人為
    訴訟代理人之委任狀，茲命上訴人應於收受本裁正本十日內
    補正訴訟代理人委任狀，上訴人如未依限補正，即裁定駁回
    其上訴。
六、依民事訴訟法第466條之1，裁定如主文。
中    華    民    國    97    年    1     月    17    日
                  民事第四庭    審判長法  官  黃斐君
                                      法  官  陳蘇宗
                                      法  官  張浴美
以上正本係照原本作成。
不得抗告。
                                      書記官  郭振祥
中    華    民    國    97    年    1     月    18    日
                                                      Ａ


司法院資訊處製作；財團法人民間司法改革基金會備份。
